{"present": {"1 Singular": {"Affirmative": "oirn\u00edm", "Question": "an oirn\u00edm?", "Negative": "n\u00ed oirn\u00edm"}, "2 Singular": {"Affirmative": "oirn\u00edonn t\u00fa", "Question": "an oirn\u00edonn t\u00fa?", "Negative": "n\u00ed oirn\u00edonn t\u00fa"}, "3 Singular": {"Male": {"Affirmative": "oirn\u00edonn s\u00e9", "Question": "an oirn\u00edonn s\u00e9?", "Negative": "n\u00ed oirn\u00edonn s\u00e9"}, "Female": {"Affirmative": "oirn\u00edonn s\u00ed", "Question": "an oirn\u00edonn s\u00ed?", "Negative": "n\u00ed oirn\u00edonn s\u00ed"}}, "1 Plural": {"Compressed": {"Affirmative": "oirn\u00edmid", "Question": "an oirn\u00edmid?", "Negative": "n\u00ed oirn\u00edmid"}, "Extended": {"Affirmative": "oirn\u00edonn muid", "Question": "an oirn\u00edonn muid?", "Negative": "n\u00ed oirn\u00edonn muid"}}, "2 Plural": {"Affirmative": "oirn\u00edonn sibh", "Question": "an oirn\u00edonn sibh?", "Negative": "n\u00ed oirn\u00edonn sibh"}, "3 Plural": {"Affirmative": "oirn\u00edonn siad", "Question": "an oirn\u00edonn siad?", "Negative": "n\u00ed oirn\u00edonn siad"}, "Passive": {"Affirmative": "oirn\u00edtear", "Question": "an oirn\u00edtear?", "Negative": "n\u00ed oirn\u00edtear"}}, "future": {"1 Singular": {"Affirmative": "oirneoidh m\u00e9", "Question": "an oirneoidh m\u00e9?", "Negative": "n\u00ed oirneoidh m\u00e9"}, "2 Singular": {"Affirmative": "oirneoidh t\u00fa", "Question": "an oirneoidh t\u00fa?", "Negative": "n\u00ed oirneoidh t\u00fa"}, "3 Singular": {"Male": {"Affirmative": "oirneoidh s\u00e9", "Question": "an oirneoidh s\u00e9?", "Negative": "n\u00ed oirneoidh s\u00e9"}, "Female": {"Affirmative": "oirneoidh s\u00ed", "Question": "an oirneoidh s\u00ed?", "Negative": "n\u00ed oirneoidh s\u00ed"}}, "1 Plural": {"Compressed": {"Affirmative": "oirneoimid", "Question": "an oirneoimid?", "Negative": "n\u00ed oirneoimid"}, "Extended": {"Affirmative": "oirneoidh muid", "Question": "an oirneoidh muid?", "Negative": "n\u00ed oirneoidh muid"}}, "2 Plural": {"Affirmative": "oirneoidh sibh", "Question": "an oirneoidh sibh?", "Negative": "n\u00ed oirneoidh sibh"}, "3 Plural": {"Affirmative": "oirneoidh siad", "Question": "an oirneoidh siad?", "Negative": "n\u00ed oirneoidh siad"}, "Passive": {"Affirmative": "oirneofar", "Question": "an oirneofar?", "Negative": "n\u00ed oirneofar"}}, "past": {"1 Singular": {"Affirmative": "d'oirnigh m\u00e9", "Question": "ar oirnigh m\u00e9?", "Negative": "n\u00edor oirnigh m\u00e9"}, "2 Singular": {"Affirmative": "d'oirnigh t\u00fa", "Question": "ar oirnigh t\u00fa?", "Negative": "n\u00edor oirnigh t\u00fa"}, "3 Singular": {"Male": {"Affirmative": "d'oirnigh s\u00e9", "Question": "ar oirnigh s\u00e9?", "Negative": "n\u00edor oirnigh s\u00e9"}, "Female": {"Affirmative": "d'oirnigh s\u00ed", "Question": "ar oirnigh s\u00ed?", "Negative": "n\u00edor oirnigh s\u00ed"}}, "1 Plural": {"Compressed": {"Affirmative": "d'oirn\u00edomar", "Question": "ar oirn\u00edomar?", "Negative": "n\u00edor oirn\u00edomar"}, "Extended": {"Affirmative": "d'oirnigh muid", "Question": "ar oirnigh muid?", "Negative": "n\u00edor oirnigh muid"}}, "2 Plural": {"Affirmative": "d'oirnigh sibh", "Question": "ar oirnigh sibh?", "Negative": "n\u00edor oirnigh sibh"}, "3 Plural": {"Compressed": {"Affirmative": "d'oirnigh siad", "Question": "ar oirnigh siad?", "Negative": "n\u00edor oirnigh siad"}, "Extended": {"Affirmative": "d'oirn\u00edodar", "Question": "ar oirn\u00edodar?", "Negative": "n\u00edor oirn\u00edodar"}}, "Passive": {"Affirmative": "oirn\u00edodh", "Question": "ar oirn\u00edodh?", "Negative": "n\u00edor oirn\u00edodh"}}, "condi": {"1 Singular": {"Affirmative": "d'oirneoinn", "Question": "an oirneoinn?", "Negative": "n\u00ed oirneoinn"}, "2 Singular": {"Affirmative": "d'oirneof\u00e1", "Question": "an oirneof\u00e1?", "Negative": "n\u00ed oirneof\u00e1"}, "3 Singular": {"Male": {"Affirmative": "d'oirneodh s\u00e9", "Question": "an oirneodh s\u00e9?", "Negative": "n\u00ed oirneodh s\u00e9"}, "Female": {"Affirmative": "d'oirneodh s\u00ed", "Question": "an oirneodh s\u00ed?", "Negative": "n\u00ed oirneodh s\u00ed"}}, "1 Plural": {"Compressed": {"Affirmative": "d'oirneoimis", "Question": "an oirneoimis?", "Negative": "n\u00ed oirneoimis"}, "Extended": {"Affirmative": "d'oirneodh muid", "Question": "an oirneodh muid?", "Negative": "n\u00ed oirneodh muid"}}, "2 Plural": {"Affirmative": "d'oirneodh sibh", "Question": "an oirneodh sibh?", "Negative": "n\u00ed oirneodh sibh"}, "3 Plural": {"Compressed": {"Affirmative": "d'oirneoid\u00eds", "Question": "an oirneoid\u00eds?", "Negative": "n\u00ed oirneoid\u00eds"}, "Extended": {"Affirmative": "d'oirneodh siad", "Question": "an oirneodh siad?", "Negative": "n\u00ed oirneodh siad"}}, "Passive": {"Affirmative": "d'oirneofa\u00ed", "Question": "an oirneofa\u00ed?", "Negative": "n\u00ed oirneofa\u00ed"}}, "imper": {"1 Singular": {"Affirmative": "oirn\u00edm!", "Negative": "n\u00e1 hoirn\u00edm!"}, "2 Singular": {"Affirmative": "oirnigh!", "Negative": "n\u00e1 hoirnigh!"}, "3 Singular": {"Male": {"Affirmative": "oirn\u00edodh s\u00e9!", "Negative": "n\u00e1 hoirn\u00edodh s\u00e9!"}, "Female": {"Affirmative": "oirn\u00edodh s\u00ed!", "Negative": "n\u00e1 hoirn\u00edodh s\u00ed!"}}, "1 Plural": {"Compressed": {"Affirmative": "oirn\u00edmis!", "Negative": "n\u00e1 hoirn\u00edmis!"}, "Extended": {"Affirmative": "oirn\u00edodh muid!", "Negative": "n\u00e1 hoirn\u00edodh muid!"}}, "2 Plural": {"Affirmative": "oirn\u00edg\u00ed!", "Negative": "n\u00e1 hoirn\u00edg\u00ed!"}, "3 Plural": {"Compressed": {"Affirmative": "oirn\u00edd\u00eds!", "Negative": "n\u00e1 hoirn\u00edd\u00eds!"}, "Extended": {"Affirmative": "oirn\u00edodh siad!", "Negative": "n\u00e1 hoirn\u00edodh siad!"}}, "Passive": {"Affirmative": "oirn\u00edtear!", "Negative": "n\u00e1 hoirn\u00edtear!"}}, "pastConti": {"1 Singular": {"Affirmative": "d'oirn\u00ednn", "Question": "an oirn\u00ednn?", "Negative": "n\u00ed oirn\u00ednn"}, "2 Singular": {"Affirmative": "d'oirn\u00edte\u00e1", "Question": "an oirn\u00edte\u00e1?", "Negative": "n\u00ed oirn\u00edte\u00e1"}, "3 Singular": {"Male": {"Affirmative": "d'oirn\u00edodh s\u00e9", "Question": "an oirn\u00edodh s\u00e9?", "Negative": "n\u00ed oirn\u00edodh s\u00e9"}, "Female": {"Affirmative": "d'oirn\u00edodh s\u00ed", "Question": "an oirn\u00edodh s\u00ed?", "Negative": "n\u00ed oirn\u00edodh s\u00ed"}}, "1 Plural": {"Compressed": {"Affirmative": "d'oirn\u00edmis", "Question": "an oirn\u00edmis?", "Negative": "n\u00ed oirn\u00edmis"}, "Extended": {"Affirmative": "d'oirn\u00edodh muid", "Question": "an oirn\u00edodh muid?", "Negative": "n\u00ed oirn\u00edodh muid"}}, "2 Plural": {"Affirmative": "d'oirn\u00edodh sibh", "Question": "an oirn\u00edodh sibh?", "Negative": "n\u00ed oirn\u00edodh sibh"}, "3 Plural": {"Compressed": {"Affirmative": "d'oirn\u00edd\u00eds", "Question": "an oirn\u00edd\u00eds?", "Negative": "n\u00ed oirn\u00edd\u00eds"}, "Extended": {"Affirmative": "d'oirn\u00edodh siad", "Question": "an oirn\u00edodh siad?", "Negative": "n\u00ed oirn\u00edodh siad"}}, "Passive": {"Affirmative": "d'oirn\u00edt\u00ed", "Question": "an oirn\u00edt\u00ed?", "Negative": "n\u00ed oirn\u00edt\u00ed"}}, "subj": {"1 Singular": {"Affirmative": "go n-oirn\u00ed m\u00e9", "Negative": "n\u00e1r oirn\u00ed m\u00e9"}, "2 Singular": {"Affirmative": "go n-oirn\u00ed t\u00fa", "Negative": "n\u00e1r oirn\u00ed t\u00fa"}, "3 Singular": {"Male": {"Affirmative": "go n-oirn\u00ed s\u00e9", "Negative": "n\u00e1r oirn\u00ed s\u00e9"}, "Female": {"Affirmative": "go n-oirn\u00ed s\u00ed", "Negative": "n\u00e1r oirn\u00ed s\u00ed"}}, "1 Plural": {"Compressed": {"Affirmative": "go n-oirn\u00edmid", "Negative": "n\u00e1r oirn\u00edmid"}, "Extended": {"Affirmative": "go n-oirn\u00ed muid", "Negative": "n\u00e1r oirn\u00ed muid"}}, "2 Plural": {"Affirmative": "go n-oirn\u00ed sibh", "Negative": "n\u00e1r oirn\u00ed sibh"}, "3 Plural": {"Affirmative": "go n-oirn\u00ed siad", "Negative": "n\u00e1r oirn\u00ed siad"}, "Passive": {"Affirmative": "go n-oirn\u00edtear", "Negative": "n\u00e1r oirn\u00edtear"}}, "verbal noun": "oirni\u00fa", "verbal adjective": "oirnithe"}